【裁判字號】    89,易,62
【裁判日期】    890209
【裁判案由】    賭博
【裁判全文】
臺灣嘉義地方法院刑事判決                            八十九年度易字第六二號
    公  訴  人  臺灣嘉義地方法院檢察署檢察官
    被      告  甲○○
右列被告因賭博案件，經檢察官提起公訴（八十九年度偵字第二四八號），本院判決
如左：
    主  文
甲○○連續意圖營利聚眾賭博，處有期徒刑月，如易科罰金，以佰元折算壹日。
扣案之組頭單捌張、傳真機壹台及計算機壹台均沒收。
    事  實
一、甲○○意圖營利，基於概括犯意，自民國（下同）八十八年十二月十四日起，以
    其嘉義市○○路四十八號住處為公眾得出入場所，經營「六合彩」賭博自任組頭
    ，聚集不特定之多數人在該處簽賭下注，以核對香港政府每星期二、四開出之六
    合彩號碼作為輸贏之依據，賭法有二星、三星、四星、特別號、台號等，賭客簽
    賭每支新台幣（下同）一百元，簽中者可得倍數不等之彩金，未簽中者賭金歸其
    所得，並從中牟利。嗣於同年月廿一日下午五時三十五分許，在上址為警查獲，
    並扣得其所有供經營賭博所用之組頭單八張、傳真機一台、計算機一台。
二、案經嘉義市警察局第一分局報請臺灣嘉義地方法院檢察署檢察官偵查起訴。
    理  由
一、訊據被告甲○○矢口否認右揭賭博犯行，辯稱：係朋友委託其向組頭簽賭，其並
    未經營六合彩賭博，又其住處非公眾場所，亦不構成賭博罪云云。惟查，右揭事
    實業據被告於警訊時坦承不諱，並有扣案如事實欄所載之物品可資佐證，且被告
    自承於警察持搜索票至其住處時，即跑至二樓廁所內欲燒燬組頭單等情，益見被
    告畏罪心虛之情，又被告提供其住處為不特定人向其簽賭六合彩之場所，其住處
    自已係為公眾得出入之場所。綜上，被告所辯顯係事後卸責之詞，不足採信。本
    件事證明確，被告犯行堪以認定。
二、核被告所為，係犯刑法第二百六十八條意圖營利供給賭博場所及聚眾賭博罪，與
    同法第二百六十六條第一項前段在公眾得出入之場所賭博財物罪，其於當期香港
    六合彩開獎前之多次接續行為，均係當次意圖營利供給賭博場所及意圖營利聚眾
    賭博，與在公眾得出入之場所賭博財物犯行之一部行為。而於每期開獎前接續行
    為中之意圖營利供給賭博場所及意圖營利聚眾賭博，與公眾得出入之場所賭博財
    物，均係基於一個賭博犯意之決定，以達成同一犯罪之各個舉動，為一行為觸犯
    前開三罪名，屬想像競合犯，應從情節較重之意圖營利聚眾賭博罪處斷。又其先
    後多次犯行，犯意概括，時間緊接，觸犯構成要件相同之罪名，為連續犯，應依
    刑法第五十六條之規定，以一罪論處，並加重其刑。爰審酌被告無不良前科、素
    行尚佳、犯罪動機、經營六合彩賭博益助長不勞而獲之社會惡習、經營時間尚短
    及犯罪後否認犯行，態度不佳等一切情狀，量處如主文所示之刑，並諭知易科罰
    金之折算標準。扣案之組頭單八張、傳真機一台及計算機一台，為被告所有供犯
    罪所用之物，業據其於警訊時供承明確，應依法諭知沒收。
據上論斷，應依刑事訴訟法第二百九十九條第一項前段，刑法第五十六條、第二百六
十六條第一項前段、第二百六十八條、第五十五條、第四十一條、第三十八條第一項
第二款，罰金罰鍰提高標準條例第一條前段、第二條，判決如主文。
本案經檢察官葉耿旭到庭執行職務。
中    華    民    國        八十九    年        二      月      九      日
                            臺灣嘉義地方法院刑事第二庭
                                法  官  楊  力  進
右正本證明與原本無異。
如不服本判決，應於判決送達後十日內向本院提出上訴狀( 應附繕本 )。
中    華    民    國        八十九    年        二      月      十      日
                                書記官  李  文  政


司法院資訊處製作；財團法人民間司法改革基金會備份。
